【裁判字號】    92,交上易,183
【裁判日期】    920827
【裁判案由】    過失致死
【裁判全文】
臺灣高等法院高雄分院刑事判決                  九十二年度交上易字第一八三號
    上  訴  人  臺灣屏東地方法院檢察署檢察官
    被      告  丙○○
右上訴人因過失致死案件，不服台灣屏東地方法院九十二年度交訴字第六○號中華民
國九十二年六月十六日第一審判決（起訴案號：台灣屏東地方法院檢察署九十二年度
偵字第二○四一號），提起上訴，本院判決如左：
    主  文
上訴駁回。
    事  實
一、丙○○領有普通聯結車駕駛執照，平日以打零工為業，於民國九十二年二月十五
    日下午一時三十分許，駕駛車牌Ｊ八─八三四五號自小客車，沿屏東縣新園鄉○
    ○路由東往西行駛，途經該路與環北路無號誌交叉路口時，應注意駕駛汽車行經
    郊外無號誌交岔路口，其時速不得超過四十甲里，且應減速慢行，作隨時停車之
    準備，且汽車行進中，駕駛人應注意車前狀況，隨時採取必要之安全措施，行駛
    至無號誌交岔路口，支線道車應暫停讓幹線道車先行，未劃分幹、支線或同為幹
    線道或支線道者，轉彎車應暫停讓直行車先行，如同為直行車者，左方車應暫停
    讓右方車先行，且依當時情形又無不能注意之情事，竟疏未注意，貿然以五十甲
    里以上時速通過路口，因而與陳毓純駕駛，沿屏東縣新園鄉○○路由北向南行駛
    至該路口之車牌ＮＨＲ─○五六號重型機車發生擦撞，致陳毓純人車俱倒，受有
    頭部外傷併腦挫傷、全身多處挫傷等傷害，經送醫後延至同日下午四時許不治死
    亡。丙○○肇事後，即自行打電話報案，並向到場處理之警員自首肇事，接受裁
    判。
二、案經臺灣屏東地方法院檢察署檢察官相驗後自動檢舉偵查起訴。
    理  由
一、訊據被告丙○○坦承右揭事實不諱，並有道路交通事故調查報告表及現場照片九
    幀在卷可稽；被害人陳毓純因本件車禍受有頭部外傷併腦挫傷、全身多處挫傷等
    傷害，經送醫後不治死亡，亦經檢察官督同法醫師相驗屬實，製有勘驗筆錄、鑑
    定驗斷書及相驗屍體證明書並現場照片多幀在卷可證。
二、按駕駛汽車行經郊外無號誌之交叉路口，其時速不得超過四十甲里，且應減速慢
    行，作隨時停車之準備，汽車行進中，駕駛人應注意車前狀況，隨時採取必要之
    安全措施，行駛至無號誌交岔路口，支線道車應暫停讓幹線道車先行，未劃分幹
    、支線或同為幹線道或支線道者，轉彎車應暫停讓直行車先行，如同為直行車者
    ，左方車應暫停讓右方車先行，道路交通安全規則第九十三條第一項第一款、第
    三款、第九十四條第三項、第一百零二條第二款分別定有明文。此為一般駕駛人
    應注意之事項，被告行車時應注意之事項，且本件車禍發生在白天時間，現場光
    線及路況均良好，有道路交通事故調查報告表及現場照片可資查考，依當時情形
    並無不能注意之情事，茲被告竟疏未注意致肇事故，對於車禍之發生顯有過失；
    檢察官偵查中將本件車禍送請台灣省高屏澎區車輛行車事故鑑定委員會鑑定結果
    ，亦同此認定被告駕駛小客車超速行駛左方車未讓右方車先行為肇事主因，有鑑
    定書一份附卷可憑（見偵查卷第三至五頁）；被告之過失行為與被害人陳毓純死
    亡之結果間，有相當因果關係，事證明確，犯行應堪認定。
三、核被告所為，係犯刑法第二百七十六條第一項之過失致人於死罪，被告肇事後，
    未經有偵查權限之甲務員發覺前，即自行報案並向到場處理之員警自首犯罪，接
    受裁判，有屏東縣政府消防局救災救護指揮中心案件資料、屏東縣警察局東港分
    局車禍現場處理報告在卷可考（九十二年度相字第一○一號相驗卷第十二頁、十
    三頁），應依自首之規定減輕其刑。
四、原審依刑法二百七十六條第一項、第六十二條前段，罰金罰鍰提高標準條例第一
    條前段，並審酌被告並無不法前科，本件因一時疏忽而肇事，事後已坦承犯行，
    態度良好，惟迄今未與被害人家屬達成民事和解，賠償損害等一切情狀，量處有
    期徒刑七月。經核原判決認事用法尚無不合，檢察官循被害人之父乙○○之請求
    上訴意旨指摘被告拒不和解，賠償損害，量處有期徒刑七月過輕不當，惟查被告
    係屬過失犯罪，而過失致人於死罪之法定刑為二年以下有期徒刑、拘役或二千元
    以下罰金，被告且自首犯罪，有減輕之事由，量處有期徒刑七月，尚屬允當；況
    告訴人於本院審理時，亦稱已受領強制責任險一百四十萬元及被告給付之喪葬費
    二十萬元，合計一百六十萬元，並非毫無獲得賠償，本件上訴並無可取，為無理
    由，應予駁回。
據上論斷，應依刑事訴訟法第三百六十八條，判決如主文。
本案經檢察官方娜蓉到庭執行職務。
中    華    民    國      九十二      年      八      月     二十七   日
                              臺灣高等法院高雄分院刑事第四庭
                                  審判長法官  蕭權閔
                                        法官  陳吉雄
                                        法官  陳啟造
右正本證明與原本無異。
不得上訴。
                                  法院書記官  白蘭
中    華    民    國      九十二      年      八      月    二十七    日
本件論罪科刑法條：
刑法第二百七十六條
 (過失致死罪)
因過失致人於死者，處二年以下有期徒刑、拘役或二千元以下罰金。
從事業務之人，因業務上之過失犯前項之罪者，處五年以下有期徒刑或拘
役，得併科三千元以下罰金。


司法院資訊處製作；財團法人民間司法改革基金會備份。
